【裁判字號】    92,易,1538
【裁判日期】    920729
【裁判案由】    竊盜
【裁判全文】
臺灣高雄地方法院刑事判決                        九十二年度易字第一五三八號
    公訴人  臺灣高雄地方法院檢察署檢察官
    被  告  甲○○
右列被告因竊盜案件，經檢察官提起公訴（九十二年度偵字第一○八五五號），本院
判決如左：
    主  文
甲○○竊盜，處拘役參拾日，如易科罰金，以參佰元折算壹日。
    事  實
一、甲○○意圖為自己不法之所有，於民國九十二年五月十八日二十時四十分許，在
    乙○○所經營之高雄縣梓官鄉○○路一八四號「湘的簡餐麵食店」內，趁該店店
    員江黃金枝不注意之際，以徒手之方式竊取置放在抽屜內之現金新臺幣（下同）
    五百元，得手後隨即駕駛車牌號碼Ｆ七─七六四九號自用小客車離開現場。嗣於
    同日二十時五十分許，甲○○駕車返回其大嫂丙○○住處時，為警在高雄縣梓官
    鄉○○路永生巷內查獲。
二、案經高雄縣政府警察局岡山分局移送臺灣高雄地方法院檢察署檢察官偵查起訴。
    理  由
一、右揭犯罪事實業據被告甲○○迭於警訊及偵查時坦承不諱，核與被害人乙○○及
    證人江黃金枝分別於警訊時指訴之情節大致相符，並有贓物認領保管收據一紙附
    卷可稽，事證明確，被告犯行洵堪認定，應依法加以論科。
二、核被告所為，係犯刑法第三百二十條第一項竊盜罪。爰審酌被告之犯罪動機、目
    的、手段，與生活狀況、品行、智識程度，雖本件犯罪所造成之危害輕微，且其
    犯後坦承犯行、態度尚稱良好，惟其前因加重竊盜等案件，經合併判處有期徒刑
    六年三月，於八十九年十月二十四日假釋出獄，現仍在假釋期間，有臺灣高等法
    院被告全國前案紀錄表可按，雖未構成累犯，惟其仍不知謹言慎行，再犯本罪等
    一切情狀，量處如主文所示之刑，並諭知易科罰金之折算標準，以示儆懲。
三、至公訴意旨雖認被告另於九十二年五月十八日二十時二十分許，在高雄縣梓官鄉
    ○○路四三四巷一弄內，持告訴人丙○○所有之鑰匙，竊得告訴人所有之車牌號
    碼Ｆ七─七六四九號自用小客車，惟此既為被告所堅決否認，辯稱：告訴人是伊
    大嫂，伊只是未得其同意拿其鑰匙開車出去逛逛而已，並無竊取的意思等語，且
    被告確於案發當晚，駕駛前揭自用小客車前往「湘的簡餐麵食店」，嗣其竊得五
    百元後，即自行駕駛該自用小客車返回告訴人住處，並將該自用小客車停放在原
    告訴人停放之位置，因而遭警查獲等節，亦經告訴人於本院審理時到庭陳述無誤
    （見本院九十二年七月三日審理筆錄），則被告應無不法所有之意圖，應堪認定
    ，公訴意旨未慮及此，認被告另涉嫌竊取該自用小客車，應稍有未洽。茲因公訴
    意旨認此部分與前揭論罪刑科之部分，有裁判上一罪關係，爰不另為無罪之諭知
    ，附此敘明。
四、被告經合法傳喚無正當理由不到庭，本院認係應科處拘役之案件，爰不待其陳述
    逕行判決，附此敘明。
據上論斷，應依刑事訴訟法第二百九十九條第一項前段、第三百零六條，刑法第三百
二十條第一項、第四十一條第一項，罰金罰鍰提高標準條例第一條前段、第二條，判
決如主文。
本案經檢察官高嘉慧到庭執行職務。
中      華      民      國    九十二    年      七      月    二十九    日
                                臺灣高雄地方法院刑事第五庭
                                  法  官    劉傑民
右正本證明與原本無異。
如不服本判決，應於判決送達後十日內，向本院提出上訴狀。
                                  書記官    林秀珍
中      華      民      國    九十二    年    七      月    二十九    日
附錄法條：
刑法第三百二十條
意圖為自己或第三人不法之所有，而竊取他人之動產者，為竊盜罪，處五年以下有期
徒刑、拘役或五百元以下罰金。


司法院資訊處製作；財團法人民間司法改革基金會備份。
